---
title: "lab5"
author: "Anton"
date: "`r format(Sys.time(), '%d %B, %Y')`"
output:
  html_document:
    self_contained: no
---


## Задание
 Интерактивная карта-хороплет стран мира (GVis), показатель –
 любой из раздела «Environment» (Окружающая среда) базы Всемирного банка.

# Интерактивная картограмма  

```{r, echo=TRUE, message=F, warning=FALSE, cashe=T, results='asis'}
library('WDI')
library('googleVis')
library('data.table')

# пакет с API для WorldBank
# загрузка данных по всем странам, 2014 год, показатель
# Access to electricity (% of population)
dat <- WDI(indicator = 'EG.ELC.ACCS.ZS', start = 2014, end = 2014)
DT <- data.table(country = dat$country, value = dat$EG.ELC.ACCS.ZS)
# объект: таблица исходных данных
g.tbl <- gvisTable(data = DT, 
                   options = list(width = 220, height = 400))
# объект: интерактивная карта
g.chart <- gvisGeoChart(data = DT, 
                        locationvar = 'country', 
                        colorvar = 'value', 
                        options = list(width = 600, 
                                       height = 400, 
                                       dataMode = 'regions'))
# размещаем таблицу и карту на одной панели (слева направо)
TG <- gvisMerge(g.tbl, g.chart, 
                horizontal = TRUE, 
                tableOptions = 'bgcolor=\"#CCCCCC\" cellspacing=10')

# вставляем результат в html-документ
print(TG, 'chart')
```


# Карта на основе leaflet  
На этой карте показаны 5 кольцевых станций Московского метрополитена:

* Метро Таганская (Кольцевая)
* Метро Курская (Кольцевая)
* Метро Комсомольская (Кольцевая)
* Метро Проспект Мира (Кольцевая)
* Метро Новослободская (Кольцевая)

```{r, echo = T, message=FALSE, warning=F, results='asis'}
library(leaflet)
metro <- data.frame(place = c("Метро Таганская", "Метро Курская",
                                 "Метро Комсомольская", "Метро Проспект Мира", "Метро Новослободская"),
latitude = c(55.74252012003351, 55.75832413565553 , 55.77587680404152 , 55.77976384155851 , 55.77967616728739 ),
longitude = c(37.653333011893544, 37.660029686085835, 37.655052933905715, 37.633386209415534 , 37.600944891380415))
metro %>% leaflet() %>% addTiles() %>%
 addMarkers(popup = metro$place,
 clusterOptions = markerClusterOptions()) %>%
 addCircles(weight = 1, radius = 10)
```

# Вывод по отображению станций  
Вкачестве координат были использованы фае кольцевых станций Московского метрополитена, но на картах Google в качестве станций отображаются платформы. 
